臺灣苗栗地方法院刑事判決
110年度交易字第366號
公  訴  人  臺灣苗栗地方檢察署檢察官
被      告  鍾清文


上列被告因公共危險案件，經檢察官提起公訴（110 年度偵字第
7557號），經檢察官聲請改依協商程序而為判決，本院判決如下
：
    主   文
鍾清文駕駛動力交通工具而有吐氣所含酒精濃度達每公升零點二
五毫克以上，累犯，處有期徒刑柒月。
    犯罪事實及理由
一、本件除犯罪事實欄一第5行「18時10分」更正記載為「17時3
    0分」及第8行「仍騎乘」後補充記載「仍於18時10分許騎乘
    」，暨證據部分補充記載「被告於本院自白犯罪」外，其餘
    犯罪事實及證據均引用檢察官起訴書之記載（如附件）。
二、應適用之法條：刑事訴訟法第273 條之1 第1 項、第455 條
    之2 第1 項、第455 條之4 第2 項、第455 條之8 、第454
    條第2 項，刑法第2條第1項前段、第185 條之3 第1 項第1 
    款（修正前）、第47條第1 項，刑法施行法第1 條之1 第1 
    項。
三、附記事項：
㈠、按行為後法律有變更者，適用行為時之法律。但行為後之法
    律有利於行為人者，適用最有利於行為人之法律，刑法第2
    條第1項定有明文。查被告行為後，刑法第185條之3第1項第
    1款，業於111年1月28日修正公布，並自同年月30日施行生
    效。刑法第185條之3第1項第1款原規定：「駕駛動力交通工
    具而有下列情形之一者，處二年以下有期徒刑，得併科二十
    萬元以下罰金：一、吐氣所含酒精濃度達每公升零點二五毫
    克或血液中酒精濃度達百分之零點零五以上。」修正後規定
    ：「駕駛動力交通工具而有下列情形之一者，處三年以下有
    期徒刑，得併科三十萬元以下罰金：一、吐氣所含酒精濃度
    達每公升零點二五毫克或血液中酒精濃度達百分之零點零五
    以上。」即修正後之刑法第185條之3第1項第1款之規定，提
    高有期徒刑及罰金金額之上限，經新舊法比較之結果，修正
    後之規定未較有利於被告，依刑法第2條第1項前段規定，自
    應適用被告行為時即修正前之刑法第185條之3第1項第1款之
    規定論處，附此敘明。
㈡、本件協商已參酌司法院釋字第775 號解釋意旨，考量被告構
    成累犯之犯罪紀錄，與本案罪名、罪質相同等一切情狀，認
    適用刑法第47條累犯加重之規定並無罪刑不相當之情事，爰
    依刑法第47條第1 項規定，加重其刑。
四、本判決除有刑事訴訟法第455 條之4 第1 項第1 款、第2 款
    、第4 款、第6 款、第7 款所定情形之一，或違反同條第2
    項規定者外，不得上訴。如有前述例外得上訴之情形，又不
    服本件判決，得自判決送達後20日內，向本院提出上訴書狀
    併附理由，上訴於第二審法院。
中　　華　　民　　國　　111 　年　　3 　　月　　8 　　日
                  刑事第二庭    法  官  林卉聆 
以上正本證明與原本無異。
                                書記官  劉碧雯
中　　華　　民　　國　　111 　年　　3 　　月　　8 　　日
附錄論罪科刑法條：
修正前中華民國刑法第185條之3第1項
駕駛動力交通工具而有下列情形之一者，處2年以下有期徒刑，
得併科20萬元以下罰金：
一、吐氣所含酒精濃度達每公升零點二五毫克或血液中酒精濃度
    達百分之零點零五以上。
二、有前款以外之其他情事足認服用酒類或其他相類之物，致不
    能安全駕駛。
三、服用毒品、麻醉藥品或其他相類之物，致不能安全駕駛。
附件：
臺灣苗栗地方檢察署檢察官起訴書
                                     110年度偵字第7557號
　　被　　　告　鍾清文　
上列被告因公共危險案件，已經偵查終結，認應提起公訴，茲將
犯罪事實及證據並所犯法條分敘如下：
　　　　犯罪事實
一、鍾清文前因公共危險案件，經臺灣苗栗地方法院以106年度
    苗交簡字第1114號判決判處有期徒刑4月確定，並於民國106
    年11月21日易科罰金執行完畢；復又因公共危險案件，經同
    法院以110年交易字第159號判決判處有期徒刑6月確定（尚
    未執行完畢）。詎仍不知悔改，於110年11月10日18時10分
    許，在其友人位於苗栗縣某住處內飲用酒類後，明知吐氣所
    含酒精濃度達每公升0.25毫克以上者，不得駕駛動力交通工
    具，仍騎乘車牌號碼000－000號普通重型機車上路，欲返回
    住處。嗣於同日18時45分許，在苗栗縣○○鎮○○路000號前，
    為警攔查，並對其施以吐氣酒精濃度測試，而於同日18時55
    分許，測得其吐氣所含酒精濃度達每公升0.67毫克。
二、案經苗栗縣警察局通霄分局報告偵辦。
　　　　證據並所犯法條
一、證據清單及待證事實：
編號       證據名稱        待證事實   1 被告鍾清文於警詢、偵查中之自白  被告坦承有於上開時、地飲酒後騎乘機車上路之事實。   2 當事人酒精測定紀錄表、財團法人工業技術研究院呼氣酒精測試器檢定合格證書、苗栗縣警察局舉發違反道路交通管理事件通知單、車輛詳細資料報表各1份 證明被告確有酒後騎乘機車於上開地點為警攔檢盤查，測得吐氣所含酒精濃度達每公升0.67毫克之事實 
二、核被告所為，係犯刑法第185條之3第1項第1款之公共危險罪
    嫌。另被告前有如犯罪事實欄所載之犯罪科刑及執行情形，
    有本署刑案資料查註紀錄表在卷可參，其於有期徒刑執行完
    畢後，5年以內故意再犯本件有期徒刑以上之罪，為累犯，
    請依刑法第47條第1項之規定加重其刑。
三、依刑事訴訟法第251條第1項提起公訴。
　　此　致
臺灣苗栗地方法院
中　　華　　民　　國　 110　　年　　11　　月　　23　　日
                              檢察官  徐  一  修
本件證明與原本無異
中　　華　　民　　國　 110　　年　　12　　月　　6 　　日
                              書記官  王  素  真
附錄本案所犯法條全文
中華民國刑法第185條之3
駕駛動力交通工具而有下列情形之一者，處 2 年以下有期徒刑
，得併科 20 萬元以下罰金：
一、吐氣所含酒精濃度達每公升零點二五毫克或血液中酒精濃度
    達百分之零點零五以上。
二、有前款以外之其他情事足認服用酒類或其他相類之物，致不
    能安全駕駛。
三、服用毒品、麻醉藥品或其他相類之物，致不能安全駕駛。
因而致人於死者，處 3 年以上 10 年以下有期徒刑；致重傷者
，處 1 年以上 7 年以下有期徒刑。
曾犯本條或陸海空軍刑法第 54 條之罪，經有罪判決確定或經緩
起訴處分確定，於五年內再犯第 1 項之罪因而致人於死者，處
無期徒刑或 5 年以上有期徒刑；致重傷者，處 3 年以上 10 年
以下有期徒刑。